

Jhon Henry Bernal Rodriguez

Full stack developer

PERFIL

Tecnólogo con título, realizando desarrollo web participando en proyectos a lo largo del ciclo de vida del software Experiencia comprobada como desarrollador full stack en diferentes empresas en el diseño de UI, maquetación, FrontEnd y BackEnd

HABILIDADES

- Angular, Vue Js
- JavaScript, CSS
- Node.Js, Express Js
- .NET
- coreSQL
- DevOps
- API Rest
- SOLID
- Principles Scrum
- Azure
- DevOps
- PHP, Laravel, codeigniter
- Git

CONTACTO

+57 3105951704

jhonhenrybernal@gmail.com

Bogotá, Colombia

EXPERIENCIA PROFESIONAL

360 SERVICE | 06/2022 - actualmente

Developer FullStack, Bogotá

Tareas:

- <u>Mejoras</u> en la aplicación interna de la empresa en el backend con Laravel y laravel lumen, frontend Angular 2, una parte con VueJs con material angular.
- Base de datos MySqly y MongoDB
- Trabajo ágil SCRUM, Jira y planificación del trabajo.
- Creación de APIs en JSON Web Token (JWT) y mejoras para la aplicación.

EVERTEC | 09/2021 - 03/2022

Developer FrontEnd, Bogotá

Tareas:

- Mejoras en la plataforma de grid y frontend de Angular 12 mediante devExpress
- Creación de APIs en JSON Web Token (JWT) y mejoras para la aplicación.
- Trabajo ágil SCRUM, Jira y planificación del trabajo
- Asp.Net Core junior, corrige modelos crud de procedimientos almacenados

MONTECHELO | 12/2020 - 08-/2021

Developer FullStack, Bogotá

Tareas:

- Realizar mejoras en el backend de la aplicación interna de la empresa MicroServicios laravel lumen FrontEnd VueJS10
- Base de datos MySQL
- Trabajo ágil SCRUM, Jira y planificación del trabajo.

TODOSISTEMAS STI | 11/2018 - 12/2020

Developer FullStack, Bogotá

Tareas:

- Desarrollo de aplicaciones con php Zend2, python y laravel
- Microservicios
- Base de datos Oracle, MySql y postgres
- aws y azure (creación de instancias y gestión de infraestructura).

IDIOMAS

Español: Nativo Inglés: Básico

EDUCACIÓN

Actualmente | Bogota-Colombia

Ingeniero de sistemas- proceso tesis

Fundación universitaria área andina

2017 | Bogotá-Colombia

TECNOLOGIA EN ANÁLISIS Y DESARROLLO EN TECNOLOGÍA DE LA INFORMACIÓN

SENA